臺灣基隆地方法院刑事判決　　　　　　　96年度訴字第1129號
公　訴　人　臺灣基隆地方法院檢察署檢察官
被　　　告　己○○
　　　　　　　　　　（現於臺灣基隆監獄另案執行中）
上列被告因搶奪等案件，經檢察官提起公訴（96年度偵字第556
4號），因被告於準備程序中為有罪之陳述，經本院合議庭裁定
由受命法官獨任行簡式審判程序審理，本院判決如下：
    主  文
己○○竊盜，累犯，處有期徒刑貳月；又竊盜，累犯，處有期徒
刑貳月；又竊盜，累犯，處有期徒刑肆月，扣案之鑰匙壹把，沒
收；又意圖為自己不法之所有，而搶奪他人之動產，累犯，處有
期徒刑捌月。應執行有期徒刑壹年貳月，扣案之鑰匙壹把，沒收
。
    事實及理由
一、本件犯罪事實、證據及應適用之法條，除下列應予補充外，
    其餘均引用檢察官起訴書之記載（如附件）：(1)犯罪事實欄
    一第3行「1年10月確定」等字後增列「，其另因違反毒品危
    害防制條例經法院判處有期徒刑 8月，兩案經法院定執行刑
    為2年4月」，(2)犯罪事實欄一第 7行、第10行「3000元」等
    字後，均補充「得手後，將竊得之熱水器賣與李柯招花所經
    營之資源回收（李柯招花因罪嫌不足，業經檢察官為不起訴
    處分），每台得款 600元」，(3)犯罪事實欄一最末一行「始
    知上情」等字後補充「並為警搜索基隆市○○區○○路266
    巷54號住處，扣得己○○竊取機車所用之鑰匙 1支、行搶時
    所穿著之Ｔ恤 1件」，(4)證據補充「被告於本院中之自白」
    ，(5)適用之法條補充「被告所犯竊取熱水器2台部分，均在
    警員尚不知悉何人犯罪前，主動向警員坦承犯案，均符合自
    首規定，應予減輕其刑」。
二、被告所有供其犯竊取機車之鑰匙 1把業經扣案，應予依法宣
    告沒收，至被告行搶時所穿著之Ｔ恤 1件，雖為被告所有，
    然非供其犯罪直接所用之物，無庸宣告沒收，另扣案之注射
    針筒亦非屬供本件犯罪所用之物，亦無庸宣告沒收。
三、據上論斷，應依刑事訴訟法第299條第1項前段、第273條之1
    第 1項、第310條之2、第454條，刑法第320條第1項、第325
    條第 1項、第47條第1項、第62條前段、第51條第5款、第38
    條第1項第2款，刑法施行法第1條之1，判決如主文。
本案經檢察官丁○○到庭執行職務。
中　　華　　民　　國　　96　　年　　12　　月　　31　　日
                  刑事第三庭法    官  鄭培麗
以上正本證明與原本無異。
如不服本判決應於收受本判決後10日內向本院提出上訴書狀，敘
述上訴理由，其未敘述上訴理由者，並得於提起上訴後10日內向
本院補提理由書狀（均須按他造當事人之人數附繕本）「切勿逕
送上級法院」。
中　　華　　民　　國　　96　　年　　12　　月　　31　　日
                            書 記 官  潘端典
附錄論罪法條：
中華民國刑法第320條（普通竊盜罪、竊佔罪）
意圖為自己或第三人不法之所有，而竊取他人之動產者，為竊盜
罪，處5年以下有期徒刑、拘役或5百元以下罰金。
意圖為自己或第三人不法之利益，而竊佔他人之不動產者，依前
項之規定處斷。
前二項之未遂犯罰之。
中華民國刑法第325條（普通搶奪罪）
意圖為自己或第三人不法之所有，而搶奪他人之動產者，處6月
以上5年以下有期徒刑。
因而致人於死者，處無期徒刑或 7 年以上有期徒刑，致重傷者，
處 3 年以上 10 年以下有期徒刑。
第 1 項之未遂犯罰之。
附件：
臺灣基隆地方法院檢察署檢察官起訴書
                                      96年度偵字第5564號
                                      96年度偵字第5653號
　　被　　　告　己○○　男　25歲（民國○○年○月○日生）
　　　　　　　　　　　　住基隆市○○區○○路266巷54號
　　　　　　　　　　　　身分證統一編號：Ｚ000000000號
                        （現另案於台灣基隆監獄執行中）
上列被告因竊盜等案件，業經偵查終結，認應提起公訴，茲將犯
罪事實及證據並所犯法條分述如下：
    犯罪事實
一、己○○有毒品及搶奪等前科，其最後一次因搶奪案件，於民
    國93年12月31日經台灣基隆地方法院以93年度訴字第617號
    判決判處有期徒刑1年10月確定，於96年1月30日縮短刑期執
    行完畢出監。詎仍不知悔改，竟意圖為自己不法之所有，而
    為以下之犯行：（1）96年8月中旬某日，在基隆市○○區○
    ○路266巷99號益心寺1樓，徒手卸下該寺所有熱水器水管螺
    絲以竊取熱水器1台（廠牌不詳，價值約新台幣（下同）300
    0元）；（2）同年9月初某日，在基隆市○○區○○路278巷
    122弄8號，以同方式竊取丙○○所有熱水器1台（廠牌不詳
    ，價值約3000元）；（3）96年9月28日至10月1日間某時，
    意圖為自己不法之所有，基於竊盜之犯意，使用自備之鑰匙
    1支，竊取甲○○所保管、基隆市政府信義區公所所有車號
    F2F─983號重型機車，得手後，將該車藏放於基隆市○○路
    遠東戲院後巷子內藏放；（4）於96年10月6日晚上10時許，
    騎乘上開機車至基隆市○○街313號振興檳榔攤，基於搶奪
    之故意，命看顧該檳榔攤之乙○○把錢交出來，乙○○尚未
    反應過來，己○○即趁其不備而打開抽屜，將其內新台幣
    1000元取走，得手後迅速騎乘上開機車逃逸。嗣經警自己○
    ○所使用、行搶時掉落於現場之注射針筒1支採集檢體發現
    與其口腔棉棒之DNA型別相符，始知上情。
二、案經基隆市警察局第一分局報告偵辦。
　　證據並所犯法條
一、訊據被告己○○坦承上開犯行不諱，並據證人甲○○、乙○
    ○、戊○○、丙○○證述及同案被告李柯招花（所涉贓物罪
    嫌，另為不起訴處分）供述在卷，且有己○○所有鑰匙1支
    、搶奪時所穿著白色短T恤1件扣案可證，復有贓物認領保管
    收據及F2F─983號重型機車車籍資料查詢列表各1張、相片8
    張附卷可稽，被告犯嫌堪以認定。
二、核被告如犯罪事實（1）、（2）、（3）所為，均係犯刑法
    第320條第1項之竊盜罪嫌，犯罪事實（4）所為，則係犯刑
    法第325條第1項之搶奪罪嫌。其上開各次犯行，均犯意個別
    ，行為互殊，為數罪，請分論併罰之。又被告前曾受有期徒
    刑執行完畢後，5年內再犯有期徒刑以上之罪，為累犯，請
    依刑法第47條第1項加重其刑
三、依刑事訴訟法第251條第1項提起公訴。
    此　致
臺灣基隆地方法院
中　　華　　民　　國　　96　　年　　11　　月　　25　　日
                            　檢　察　官　庚○○
本件正本證明與原本無異
中　　華　　民　　國　　96　　年　　11　　月　　30　　日
                              書  記  官  林建价
所犯法條：
刑法第320條第1項、第325條第1項
中華民國刑法第320條第1項
意圖為自己或第三人不法之所有，而竊取他人之動產者，為竊盜
罪，處5年以下有期徒刑、拘役或5百元以下罰金。
中華民國刑法第325條第1項
意圖為自己或第三人不法之所有，而搶奪他人之動產者，處6月
以上5年以下有期徒刑。
